臺灣嘉義地方法院刑事判決　　　　　　　　　　　　　九十一年度易字第二五二號
　　公　訴　人　臺灣嘉義地方法院檢察署檢察官
　　被　　　告　丁○○
右列被告因毀棄損壞案件，經檢察官提起公訴（九十一年度偵字第二四七六號），本
院判決如左：
    主  文
丁○○損壞他人之行動電話，足以生損害於他人，科罰金壹仟伍佰元，如易服勞役，
以佰元折算壹日。
    事  實
一、丁○○與乙○○係夫妻關係，平時感情不睦，並已分居，於民國九十一年一月十
    二日下午五時許，丁○○至乙○○所經營位於嘉義縣朴子市永和里應菜埔一○九
    之三四號之「永興汽車定位輪胎」工廠內，二人又因細故爭吵，丁○○竟以毀壞
    他人財物之故意，將乙○○所有之摩拖羅拉牌行動電話一具摔到地上，致使該行
    動電話外殼損壞、無法正常開機，足以生損害於乙○○。
二、案經乙○○訴請台灣嘉義地方法院檢察署檢察官偵查起訴。
    理  由
一、訊據被告丁○○矢口否認有前開毀損犯行，辯稱：當日並無故意損害手機，係因
    告訴人乙○○對被告暴力抓捏雙手手臂，致使疼痛萬分，將告訴人推開，告訴人
    自己碰到門，手機由口袋中掉落到地下，證人丙○○、戊○○均為告訴人之員工
    ，其證詞難期公正，處理員警與告訴人向有交情，亦不公正，且其女兒甲○○還
    有看到告訴人在使用，這段時間告訴人的電話也有在接收電話，告訴人之行動電
    話並未損壞云云。惟查：
  (一)右揭事實業據告訴人指訴綦詳，且與證人即當時同在工廠之員工丙○○於本院調
    查時證稱：「（問：是否知道被告打壞告訴人行動電話之事，情形如何？）知道
    ，當時我有在場，之前我老闆就是告訴人在辦公室裡面，被告進去辦公室，他拿
    起簿子要摔我老闆，不知道為什麼他們兩個人就吵起來，我老闆不理她走出去，
    老闆娘就是被告就從辦公室抽屜拿出手機摔到外面的地上。」以及證人即當時同
    在工廠之員工戊○○於本院調查時證稱：「（問：是否知道被告打壞告訴人行動
    電話之事，情形如何？）我當時在外面工作。老闆娘拿簿子摔老闆，老闆不理她
    ，走出來後，老闆娘就到辦公室拿出手機摔到外面的地上。」等語（均見本院九
    十一年五月三十一日訊問筆錄）相符，又告訴人所有之行動電話確實因遭到外殼
    損壞，無法正常開機之損害，有統盟加電信維修聯盟之維修單一件附於偵查卷可
    稽，是被告於前開時、地損壞告訴人之行動電話應堪認定。
  (二)至被告辯稱當日係因告訴人乙○○對被告暴力抓捏雙手手臂，致使疼痛萬分，將
    告訴人推開，告訴人自己碰到門，手機由口袋中掉落到地下無故意損害手機，經
    查：被告於偵查中辯稱告訴人之行動電話係兩人拉扯中掉落的云云（見嘉義地方
    法院檢察署九十一年偵字第二四七六號偵查卷第六頁）；嗣後，被告另以九十一
    年五月二日答辯狀改辯稱：因告訴人抓捏其雙手手臂致使疼痛萬分，推開之際，
    告訴人之手機由口袋中掉落云云；其後，被告復於本院九十一年九月十七日調查
    時辯稱：「他是用手抓住我，要把我趕出去，因為我會痛，我就用手推他出去，
    我推他的時候，他撞到門，他的手機就從褲子後面的口袋掉出來」云云（見該次
    訊問筆錄），按被告前後之辯詞，對於告訴人之手機究係因拉扯或因其推開告訴
    人或因其將告訴人推撞到門而掉落之一節，均不相一致，已難採信其所辯為真實
    。況依據被告最後之辯解情形觀之，被告稱告訴人捉住其手臂並造成被告受有兩
    手臂挫傷之傷害，可見告訴人之力道及身材均遠優於被告始足為之，若此，告訴
    人所辯其將告訴人推開，告訴人自己撞到門等情，自難想像，又依附於偵查卷之
    統盟加電信維修聯盟之維修單觀之，告訴人之行動電話機型為摩拖羅拉牌Ｖ３６
    ８８，而常人均知該款行動電話之體積相當小、總長度相當短，若置於褲子後面
    口袋中，並不會露於口袋外，要因推擠而使其從口袋掉落實屬不易，因此被告辯
    稱告訴人之該款行動電話因而掉落，亦與吾人之經驗不符，而無從信為真實。
  (三)至證人甲○○固先於本院九十一年五月十日調查時證稱：我媽媽（即被告）車子
    壞掉，他打電話給我爸爸（即告訴人）說要修理車子，要五萬多元，我爸爸不給
    他修理，後來他們就在吵架，當時我有在場，媽媽就輕輕推了爸爸一下，爸爸放
    在身上的手機就掉落下來，不是我媽媽摔的，當時手機是從我爸爸身上掉下來的
    」等語，復於本院九十一年九月十七日調查時證稱：爸爸捏媽媽時，媽媽有推爸
    爸，爸爸褲子後面的口袋有掉出手機等語，固與被告所辯情節大致相符，惟證人
    甲○○證稱被告輕推告訴人使告訴人之行動電話摩拖羅拉牌Ｖ３６８８掉落云云
    ，與證人丙○○、戊○○所證情節完全相反，且其證詞與吾人之經驗不符，不足
    採信；又證人甲○○固為告訴人與被告所生之女，然自告訴人、被告及證人甲○○之住所地址及偵查卷附之民事保護令可知，告訴人與被告現未同住，而證人甲○○現與被告同住，因此其證詞不無偏頗之虞，是證人甲○○之證詞自難資為有
    利被告之證據。
  (四)又被告辯稱證人丙○○、戊○○均為告訴人之員工，其證詞難期公正，處理員警
    與告訴人向有交情，亦不公正云云，惟查，證人丙○○、戊○○均已於本院作證
    時具結，如有不實陳述應負法律上偽證之責，而本案件實屬輕微，其二人自無甘
    犯被依偽證罪偵查審判之危險，而為不實陳述之必要，至被告稱員警與告訴人有
    交情不公正部分，並無實證證明，要難採信。
  (五)另被告辯稱其女兒甲○○還有看到告訴人在使用，這段時間告訴人的電話也有在
    接收電話，告訴人之行動電話並未損壞云云，經本院向中華電信股份有限公司函
    查，依該公司臺灣南區電信分公司嘉義營運處九十一年八月二十一日嘉服二查字
    第九一○八二一一號函附通話明細清單觀之，被告所使用號碼為0000000
    000之行動電話確實於當日晚間九時五分四十八秒及九時三十四分六秒之時點
    有通話紀錄，然被告辯稱證人即與其同行之女兒甲○○有看到告訴人在使用，惟
    告訴人使用該門號通話之時間已在事件發生後之四小時後，且該時被告已離開乙○○所經營之「永興汽車定位輪胎」工廠，而前往行政院衛生署朴子醫院驗傷（
    有被告提出附於偵查卷之驗傷診斷書上載之檢驗日期為可九十一年一月十二日二
    十一時十七分可證），因此被告辯稱其女兒甲○○還有看到告訴人在使用，自屬
    不實，純然無可採信。復按電信公司之某門號可否使用取決於ＳＩＭ卡，而非該
    行動電話，乃公眾週知之事，因而，告訴人僅需將門號為0000000000
    之ＳＩＭ卡取出，插於其他行動電話，即可撥打電話，因而縱使被告於當日晚間
    九時許有使用該門號撥打電話，亦無從證明告訴人之行動電話未損壞。
  (六)因而，被告上開辯解，均難採信，被告確有上揭毀損犯行，本件事證明確，被告
    犯行洵堪認定。
二、核被告所為係犯刑法第三百五十四條之毀損罪。爰審酌被告犯罪之動機係因與其
    夫發生爭執，以及其犯罪之手段，與告訴人之關係，犯罪所生之損害，及犯罪後
    態度飾詞否認等一切情狀，量處如主文所示之刑，並諭知易服勞役之折算標準。
三、據上論斷，應依刑事訴訟法第二百九十九條第一項前段，刑法第三百五十四條、
第四十二條第二項，罰金罰鍰提高標準條例第一條前段、第二條，判決如主文。
本案經檢察官陳美君到庭執行職務。
中      華      民      國    九十一    年      十      月      八    日
                          臺灣嘉義地方法院刑事第三庭
                                審判長法  官  沈福財
                                      法  官  黃國益
                                      法  官  林福來
右正本證明與原本無異。
如不服本判決，應於判決送達後十日內向本院提出上訴狀（應附繕本）。
                                      書記官  尹玉琪
中      華      民      國    九十一    年      十      月      八    日
附錄本案論罪科刑法條全文：
刑法第三百五十四條：
毀棄、損壞前二條以外之他人之物，或致令不堪用，足以生損害於公眾或他人者，處
二年以下有期徒刑、拘役或五百元以下罰金。
